# Yuri Dimitre Dias de Faria

(37) 99155-4839 | yuri.d.d.faria@gmail.com | https://www.linkedin.com/in/yuridimitre/ | https://github.com/Numb4r

### **PERFIL**

Eu sou um estudante de Engenharia de Computação com interesse em várias áreas, incluindo Inteligência Artificial, Pesquisa Operacional e desenvolvimento de software. Eu tenho experiência em desenvolvimento mobile e web, bem como em programação de microcontroladores para IoT. Eu destaco minha experiência como ex-docente do Diretório Acadêmico e minha participação em projetos de robótica e programação competitiva, onde fui medalhista em competições.

# FORMAÇÃO ACADÊMICA

Engenharia de Computação, CEFET-MG - Centro Federal de Educação Tecnológica de Minas Gerais

2019 – Presente Divinópolis

Ensino Técnico - Informática, CEFET-MG - Centro Federal de Educação Tecnológica de Minas Gerais

2014 – 2016 Divinópolis

### **HABILIDADES**

C/C++, Flutter, Inteligência Artificial, Python, Algoritmos, Scrum, Javascript, Informática, Redes de Computadores, IOT

## **EXPERIÊNCIA**

#### CEFET-MG - Centro Federal de Educação Tecnológica de Minas Gerais

Competidor maratonista

2022 – Presente

• Eu ocupo atualmente a posição de competidor maratonista pelo projeto CEFET++, integrando a equipe Technomancers.

Monitor

Jul 2022 – Sep 2022

• Eu ocupei a posição de Monitor nas disciplinas de Algoritmos e Estrutura de Dados I e Laboratório de Algoritmo e Estrutura de Dados I.

Desenvolvedor de inteligência artificial

Aug 2020 - Jul 2021

- Atuei como Bolsista Voluntário de Iniciação Científica pelo Centro Federal de Educação Tecnológica de Minas Gerais
- Realizei atividades na área de Inteligência Artificial
- Desenvolvi um chatbot capaz de auxiliar discentes e docentes na utilização do site da instituição
- Forneci informações úteis sobre COVID-19 durante a pandemia

#### LANGUAGES

Português	Inglês	
PROJETOS		
CEFET++: Equipe de Programação Competitiva 🔗	2022 – pre	sent
ERA - Estudos em Robótica e Automação 🔗	2019 – 2	2022
CURSOS		
Criação de Apps Android/IOS/Web com Flutter - 5 cursos em 1, Udemy	1 8	2022
Complete Modern C++(C++11/14/17), Udemy ⊗	2	2020
PREMIAÇÕES		
<b>Equipe Revelação,</b> IX Maratona Mineira de Programação	2	2022
<b>Menção honrosa,</b> XXVII Maratona SBC de Programação	2	2022
<b>Menção honrosa,</b> Competição Latino Americana e Brasileira de Robótica (LA	ARC/CBR 2019 2	2020
REFERÊNCIAS		

Michel Pires da Silva, Professor, CEFET-MG - Centro Federal de Educação Tecnológica de Minas Gerais

André L. Maravilha, Professor, CEFET-MG - Centro Federal de Educação Tecnológica de Minas Gerais

Yuri Dimitre Dias de Faria